Inventaris van het archief van het Bedrijfschap voor het Slagersbedrijf, 1954-2002
Nationaal Archief, Den Haag
Bedrijfschap voor het Slagersbedrijf
Bedrijfschap Slagersbedrijf
1954-2002
P5
6.10 meter; 65 inventarisnummers.
Normale geschreven, getypte en gedrukte documenten, geen bijzondere handschriften.
Nationaal Archief, Den Haag
Bedrijfschap Slagersbedrijf, 1954-2000
Het archief van het Bedrijfschap Slagersbedrijf bevat jaarverslagen, vergaderstukken van het Dagelijks Bestuur en van het Algemeen Bestuur, stukken betreffende de samenstelling en organisatie van het bedrijfschap en exemplaren van de Hygiënekrant en van de krant 'De Islamitische Slager'. Het archief bevat archiefbescheiden die zijn gemaakt na de opheffing van het bedrijfschap in 2000.
Archiefvorming
Geschiedenis van de archiefvormer
Inleiding
Wettelijke grondslag
Met de totstandkoming van de Wet op de Bedrijfsorganisatie (Wet van 14 februari 1950, St. K 22) is een het gehele bedrijfsleven omvattende wetgeving gerealiseerd. De wet is een zogenaamde "raamwet". De wetgever biedt zo de ruimte om op onderscheidene gebieden van het economisch leven tegemoet te komen aan de specifieke eisen die aan de nog op te richten bedrijfslichamen worden gesteld.
Het tweede hoofdstuk van deze wet behandelt de samenstelling, bevoegdheden en taken van de bedrijfslichamen: de productschappen, de hoofdbedrijfschappen en bedrijfschappen. Bedrijfschappen zijn bedrijfslichamen die zich hebben geconcentreerd op een bepaalde branche of bedrijfstak met de daaraan verbonden specifieke economische eisen. In het bestuur van bedrijfschappen zijn zowel werkgevers als werknemers vertegenwoordigd.
Het Bedrijfschap Slagersbedrijf is bij besluit d.d. 7 april 1954 (S-161) houdende instelling van een Bedrijfschap voor het Slagersbedrijf, gewijzigd bij besluit d.d. 12 juli 1958 (S. 300) ingesteld.
In verband met de wijziging van de Wet op de Bedrijfsorganisatie is het Bedrijfschap voor het Slagersbedrijf opnieuw bij Verordening van de Sociaal Economische Raad d.d. 21 oktober 1994 ingesteld (Instellingsverordening Bedrijfschap Slagersbedrijf). Deze Verordening is door de Minister van Sociale Zaken en Werkgelegenheid, mede namens de Minister van Economische Zaken en van Landbouw, Natuurbeheer en Visserij, goedgekeurd bij beschikking d.d. 21 december 1994, nr. ABA/AV/M&O94/5941.
Bevoegdheden van het Bedrijfschap Slagersbedrijf
In artikel 5 van bovengenoemde Instellingsverordening Bedrijfschap Slagersbedrijf is bepaald dat aan het Bedrijfschap Slagersbedrijf is overgelaten de regeling of nadere regeling van de navolgende onderwerpen:
het aanbieden of verstrekken van geschenken in de vorm van goederen of diensten
het geven van kortingen, welke niet uitsluitend verband houden met de jegens de afnemers verschuldigde prestatie
de administratie van ondernemingen, waarvoor het bedrijfschap is ingesteld.
de lonen en andere arbeidsvoorwaarden:
de vakopleiding en de vaststelling van de getalsverhouding in ondernemingen, waarvoor het bedrijfschap is ingesteld
de registratie van de ondernemingen waarvoor het bedrijfschap is ingesteld, en van de in die ondernemingen werkzame personen
het verstrekken van de voor de vervulling van de taak van het bedrijfschap nodige gegevens
de in verband met de voorbereiding van of het toezicht op de naleving van verordeningen nodige inzake in boeken en bescheiden van ondernemingen, waarvoor het bedrijfschap is ingesteld.
Opheffing
Bij besluit d.d. 12 december 2000 heeft het Bestuur besloten om tot opheffing van het Bedrijfschap Slagersbedrijf over te gaan.
Aan dit besluit lagen twee redenen ten grondslag. De eerste was dat de bestuursgerechtigde organisatie het Centraal Bureau Levensmiddelen - deze organisatie vertegenwoordigt de supermarkten - kenbaar had gemaakt dat zijn achterban geen heffing aan het Bedrijfschap Slagersbedrijf meer wenst te betalen.
Bij realisering van deze wet zouden de heffingsinkomsten en daarmee de omvang van het Bedrijfschap Slagersbedrijf afnemen hetgeen in strijd was met de wens van de regering om te komen tot minder en grotere bedrijfslichamen.
De tweede reden was dat de bestuursgerechtigde organisatie FNV Bondgenoten het Bedrijfschap Slagersbedrijf wilde opheffen om deze vervolgens om te zetten in een zgn. Commissie ex Artikel 88A van de Wet op de Bedrijfsorganisatie. Op 12 december 2000 heeft het bestuur besloten om aan de wensen van het CBL en van FNV Bondgenoten tegemoet te komen. Tot oprichting van de voorgenomen Commissie ex Artikel 88A is het echter niet gekomen omdat geen overeenstemming kon worden bereikt over het takenpakket van deze commissie.
Geschiedenis van het archiefbeheer
Het archief werd in juni 2002 overgedragen aan het Nationaal Archief en had bij overdracht een omvang van ca. 5,5 m.
Overbrenging van een overheidsarchief
De verwerving van het archief
Het archief is krachtens bepalingen van de Archiefwet overgebracht.
Inhoud en structuur van het archief
2.25
Aanvullingen
Sommige dossiers zijn bij het bedrijfschap slagersbedrijf achtergebleven in verband met de afhandeling van de opheffing van het bedrijfschap. Deze dossiers worden t.z.t. alsnog toegevoegd aan het archief.
Aanwijzingen voor de gebruiker
Openbaarheidsbeperkingen
Volledig openbaar.
Materiële beperkingen
Aanvraaginstructie
Openbare archiefstukken kunnen online worden aangevraagd en gereserveerd. U kunt dit ook via de terminals in de studiezaal van het Nationaal Archief doen. Om te kunnen reserveren dient u de volgende stappen te volgen:
U maakt een profiel aan op www.gahetna.nl, en logt vervolgens in
Via de archiefinventaris (alleen de beschrijvingen met rode nummers) selecteert u het gewenste archiefstuk door op de knop 'Reserveren' te klikken
In het volgende scherm geeft u aan op welke dag u het archiefstuk wilt inzien
Indien u zich bevindt in de studiezaal en een tafelnummer heeft ontvangen kunt u dit nummer vermelden. Als u geen tafelnummer heeft kunt u tafelnummer 777 laten staan
Vervolgens bevestigt u uw reservering door deze te versturen.
Verwant materiaal
Beschikbaarheid van kopieën
Beschrijving van de series en archiefbestanddelen
- Jaarverslagen, 1955-2001; 1-4
  - 1955-1972, 1
  - 1973-1980, 2
  - 1981-1991, 3
  - 1992-2001, 4
- Vergaderstukken Dagelijks Bestuur, 1954-2002; 5-33
  - 1954-1968, 5
  - 1969-1970, 6
  - 1971-1972, 7
  - 1973 - 1974, oktober, 8
  - 1974-1975, 9
  - 1976-1979, 10
  - 1980-1982, 11
  - 1983-1985, 12
  - 1986-1988, 13
  - 1989-1992, 14
  - 1993, eerste helft, 15
  - 1993, tweede helft, 16
  - 1994, eerste helft, 17
  - 1994, tweede helft, 18
  - 1995, eerste helft, 19
  - 1995, tweede helft, 20
  - 1996, eerste helft, 21
  - 1996, tweede helft, 22
  - 1997, eerste helft, 23
  - 1997, tweede helft, 24
  - 1998, eerste helft, 25
  - 1998, tweede helft, 26
  - 1999, eerste helft, 27
  - 1999, tweede helft, 28
  - 2000, eerste helft, 29
  - 2000, tweede helft, 30
  - 2001, eerste helft, 31
  - 2001, tweede helft, 32
  - 2002, eerste helft, 33
- Getekende notulen Dagelijks Bestuur Bedrijfschap Slagersbedrijf, 1954- 1993; 34-39
  - 1954-1960, 34
  - 1961-1966, 35
  - 1967-1974, 36
  - 1975-1981, 37
  - 1982-1985, 38
  - 1986-1993, 39
- Vergaderstukken Algemeen bestuur Bedrijfschap Slagersbedrijf, 1961-2002; 40-50
  - 1961-1970, 40
  - 1971-1976, 41
  - 1977-1992, 42
  - 1993, 43
  - 1994, 44
  - 1995-1996, 45
  - 1997, 46
  - 1998, 47
  - 1999, 48
  - 2000, 49
  - 2001 - 2002, 50
- Getekende notulen Algemeen Bestuur, 1954-1992; 51-52
  - 1954-1966, 51
  - 1967-1992, 52
- Vergaderstukken besloten vergaderingen Algemeen Bestuur, 1963-2002.; 53
- Hygiënekranten, 1992-2001.; 54
- Kranten "De islamitische slager", 1999-2000.; 55
- Vleesrichtlijnen, 1992-2000.; 56
- Samenstelling en organisatie DB, 1990-1995.; 57
- Samenstelling en organisatie OB, 58-59
  - Samenstelling en organisatie Bestuur, 58
  - Samenstelling en organisatie Bestuur, 59
- Instelling en ontwikkeling van het Bedrijfschap, 1989-1999; 60-61; 2 omslagen
  - Note 'Reorganisatie Bedrijfschap Slagersbedrijf' opgesteld door het Bedrijfschap, alsmede excerpt en ontvangen reacties, 1989-1991; 60
  - Notulen en vergaderstukken van vergaderingen van het Bedrijfschap met het Voorlichtingsbureau Vlees (VV), de PVV en/of het Productschap Vee, Vlees en Eieren (PVE) inzake de hergroepering van het Bedrijfschap, alsmede stukken betreffende besprekingen inzake de gevolgen van de hergroepering van het PBO-stelsel voor het Bedrijfschap, 1996-1999; 61
- Opheffen van het bedrijfschap, 2000-2002; 62-65; 4 omslagen
  - Maatregelen t.a.v. het personeel, 2000-2001; 62
  - Eventuele omvorming, alsmede maatregelen t.a.v. het personeel, 2000-2002; 63
  - Notulen en vergaderstukken van vergaderingen van het Bedrijfschap met o.a. het Productschap Vee & Vlees (PVV) inzake het oprichten van een commissie ex. art. 88A, 2001; 64
  - Sociaal plan, alsmede ontwerpverordeningen en - regelingen inzake wachtgeld en het sociaal plan, 2002; 65